# 非同一控制下合并成本调整的问题

提问人：Ronaldinho77 时间：2019-09-16 13:53:53
请教陈版主， 2018 年 7 月企业A 非同控合并 1 家企业B，约定的合并对价为 2018 年度收入 *1，合并日按照预计的最可能金额暂定为 4000 万，合并日 B可辨认净资产为 1000 万，确认了 3000 万商誉，至 2018 年底确定了 2018 年度收入为 4200 万，这个 200 万可否作为合并成本的调整调整商誉？
另外，其他条件不变，如果约定的对价为 2019 年度收入， 2019 年度收入为 4200 万，这个合并已经过了 12 个月，怎么处理。
企业会计准则的描述是：“企业合并发生当期的期末，因合并中取得的各项可辨认资产、负债及或有负债的公允价值或企业合并成本只能暂时确定的，购买方应当以所确定的暂时价值为基础对企业合并进行确认和计量。购买日后 12 个月内对确认的暂时价值进行调整的，视为在购买日确认和计量。”
多谢大家指教。

回答人：chenyiwei
你说的情况，不论是依据 2018 年度收入还是 2019 年度收入调整合并对价，均属于或有对价。或有对价在购买日后的公允价值后续变动需计入损益，不能再调整购买日确定的合并成本和商誉，不论其调整是否发生在购买日后12 个月内。
这是因为：收入的变动引起的或有对价公允价值变动，都不是购买日已存在的状态或情况，而是购买日后新出现的情况，所以不适用此处的 “购买日后12 个月内暂定会计处理调整” 的规定。